【裁判字號】    88,易,2119
【裁判日期】    890309
【裁判案由】    妨害公務
【裁判全文】
臺灣桃園地方法院刑事判決                        八十八年度易字第二一一九號
    公  訴  人  台灣桃園地方法院檢察署檢察官
    被      告  甲○○
右列被告因妨害公務案件，經檢察官提起公訴（八十八年度偵字第一三四一四號），
本院判決如左：
        主  文
甲○○為違背公務員查封之標示效力之行為，處拘役三十日，如易科罰金，以參佰元
折算壹日。緩刑三年。
        事  實
一、甲○○係申立實業有限公司（以下簡稱申立公司）之總經理，為實際負責經營之
    人。申立公司自民國八十四年十二月至八十五年十月間，積欠勞工保險局保險費
    與滯納金計新台幣（下同）十九萬九千五百五十二元。勞工保險局於八十七年三
    月二十七日向本院聲請對申立公司強制執行，經本院民事執行處於八十七年四月
    十日，在桃園縣桃園市○○街六十八巷二十四號申立公司地址執行查封申立公司
    所有之打帶機一台。詎甲○○明知上開申立公司所有之打帶機一台業經本院查封
    在案，竟於八十七年十月間，在上址，將上開打帶機出售予不知情之人，而為違
    背查封標示效力之行為。嗣於八十八年二月二日上午九時三十分許，經本院執行
    人員至上址進行第一次拍賣時，發現上述機器已不在現場，始查得上情。
二、案經台灣桃園地方法院檢察署檢察官自動檢舉偵查起訴。
        理  由
一、訊據被告甲○○，坦承於前揭時、地，將申立公司所有上開打帶機出售他人不諱
    。惟矢口否認有違背公務員查封標示效力之犯行，辯稱：伊不知該打帶機已被查
    封云云。然查，上開申立公司所有之打帶機一台業經本院查封在案，有本院查封
    物品清單一份附卷可稽。嗣本院執行人員於八十八年二月二日上午九時三十分許
    ，至上址進行第一次拍賣時，發現上述機器已不在現場，亦有本院八十七年二月
    二日執行筆錄一份在卷足憑。而申立公司廠長乙○○復到庭證述：查封人員叫我
    簽名，將機器交由我保管，要我轉告老板；我第二天即在老闆桌上留了一張字條
    ，大約Ａ４紙之一半，上面寫法院有來查封及機器之名稱等語綦詳。證人乙○○
    所留字條既約有Ａ４紙一半之大，且係留在被告桌上，其上並載明本院有去查封
    及遭查封機器之名稱，被告實難諉為不知。被告所辯：當時忙進忙出，沒有注意
  到字條一節，乃卸責之詞，不足採信。是以本件事證明確，被告犯行洵堪認定。
二、核被告所為，係犯刑法第一百三十九條之違背公務員查封之標示效力罪。爰審酌
    被告之素行、犯罪之動機、目的、手段、所生之危害及已償清積欠勞工保險局之
    保險費與滯納金，犯罪後態度良好等一切情狀，量處如主文所示之主刑，並諭知
    易科罰金之折算標準，以資懲儆。又查被告前未曾受有期徒刑以上刑之宣告，有
    台灣桃園地方法院檢察署刑案資料查註紀錄表一紙在卷可稽，其經此教訓後，應
    知所警愓而無再犯之虞，本院綜核各情，認上開有期徒刑之宣告，已足策其自新
    ，所宣告之刑，以暫不執行為適當，爰併諭知緩刑三年，以啟向上。
據上論斷，應依刑事訴訟法第二百九十九條第一項前段，刑法第一百三十九條、第四
十一條、第七十四條第一款，罰金罰鍰提高標準條例第一條前段、第二條，判決如主
文。
本案經檢察官何祖舜到庭執行職務。
中      華      民      國      八十九    年    三       月    九       日
                              臺灣桃園地方法院刑事第二庭
                                  法  官  王  兆  飛
右正本證明與原本無異。
如不服本判決，應於判決送達後十日內，向本院提出上訴狀。
                                  書記官  宋  翠   玲
中      華      民      國      八十九    年    三       月    九       日
刑法第一百卅九條：損壞、除去或污穢公務員所施之封印或查封之標示，或為違背
                  其效力之行為者，處一年以下有期徒刑、拘役或三百元以下罰
                  金。


司法院資訊處製作；財團法人民間司法改革基金會備份。
